臺灣臺北地方法院民事判決　　　　　　　　　　　　　九十二年度勞訴字第九九號
　　原　　　告　己○○
　　訴訟代理人　魏妁瑩律師
　　被　　　告　霖園公寓大廈管理維護股份有限公司
　　法定代理人　辛○○
　　訴訟代理人　蔡正廷律師
　　被　　　告　東運工程有限公司
　　法定代理人　丙○○
　　訴訟代理人　壬○○
右當事人間給付補償金等事件，經本院於民國九十二年十二月二十九日言詞辯論終結
，判決如左：
    主  文
原告之訴及假執行之聲請均駁回。
訴訟費用由原告負擔。
    事    實
壹、原告方面：
一、聲明：
（一）被告應連帶給付原告新台幣（下同）一百二十四萬二千六百六十七元，及自起
      訴狀繕本送達翌日起至清償日止，按年息百分之五計算之利息。
（二）並願供擔保聲請宣告假執行。
二、陳述：原告於民國九十年八月間，受僱於被告東運工程股份有限公司（下稱東運
    公司），依被告東運公司指示至指定之工作場所工作，雙方約定每日報酬一千五
    百元。原告於九十年八月二十七日，依被告東運公司指示，至台北縣三重市○○
    路○段八十九號之國泰人壽大樓，就被告東運公司所承攬被告霖園公寓大廈管理
    維護股份有限公司（下稱被告霖園公司）負責管理之國泰人壽大樓工程，從事防
    漏工作，當日上午八時許，因被告霖園公司及東運公司未提供安全裝置，致原告
    自八尺高的梯子上跌下，當時即感到身體及手腕劇裂疼痛，後因疼痛難耐，乃於
    當日十一時至新光醫院就診，診斷結果為左側第六至八肋骨骨折、左胸挫傷、左
    橈骨骨折、左眼挫傷，被告東運公司見原告無法繼續從事原有工作，乃向原告表
    示待原告傷勢好轉再恢復工作。原告之後至新光醫院診療至九十年九月二十五日
    ，胸痛均未見起色，於九十年十月二十七、十一月三日、十二月一日、十二月二
    十九日至馬偕醫院神經科求診、九十一年元月二十一日至九十一年三月二日至仁
    愛醫院骨科及復健科求診，九十一年三月六日起至六月十四日間，至中醫內科針
    灸傷科治療，於九十一年九月二十日進行核子醫學造影，方知左側第五至九肋骨
    均骨折，不適合提取重物，須定期治療，迄九十一年十二月底仍無法回復原工作
    ，被告東運公司卻僅支付原告九天之工資一萬三千五百元、營養費二千元，而未
    補償原告不能工作之原領工資及醫療費用，經原告聲請台北縣政府勞工局調解仍
    未成立，爰依勞動基準法（下稱勞基法）第五十九條、職業災害勞工保護法第七
    條前段、民法第一百八十四條、第四百八十七條之一第一項、第一百九十五條第
    一項規定，請求被告東運公司補償醫療費用九千一百六十七元、九十年八月二十
    七日起至九十一年十二月三十一日止之工資七十三萬三千五百元、慰撫金五十萬
    元。又被告霖園公司依勞基法第六十二條第一項、勞工安全衛生法第十六條、職
    業災害勞工保護法第三十一條第一項、民法第一百八十四條、第一百九十五條規
    定，應與被告東運公司負連帶責任。
三、證據：提出病歷、診斷證明、診斷書、調解紀錄、綜合所得稅各類所得清單、勤
    務日誌、收據為證。
貳、被告霖園公司方面：
一、聲明：原告之訴及假執行之聲請均駁回，如受不利之判決，願供擔保免為假執行
    。
二、陳述：否認原告所陳九十年八月二十七日至現場施工並因而受傷。
參、被告東運公司方面：
一、聲明：原告之訴及假執行之聲請均駁回，如受不利之判決，願供擔保免為假執行
    。
二、陳述：
（一）被告公司工務主管乙○○於九十年八月二十五日曾帶原告至三重重新大樓勘查
      工地，並詢問原告是否願意承攬收尾的工作，但原告當時表示不同意，被告乃
      改派丁○○、甲○○於九十年八月二十七日至現場工作，且當日並未見到原告
      。又被告收工後，均會將工具及材料帶走，待第二天上天時再載至工地使用，
      不可能有原告指述有掉落馬椅的事發生。
（二）油漆調好後放置一夜不可能再使用，八月二十七日現場亦無油漆灑落。
三、證據：提出綜合所得稅各類所得資料清單、施工人員出席紀錄表、勤務日誌簿、
    作業安全承諾書、調解申請補充理由書、
    理    由
一、原告起訴主張：伊於民國九十年八月間，受僱於被告東運公司，原告於九十年八
    月二十七日，依被告東運公司指示，至台北縣三重市○○路○段八十九號之國泰
    人壽大樓，從事防漏工作，當日上午八時許，因被告霖園公司及東運公司未提供
    安全裝置，致原告自八尺高的梯子上跌下，致原告受有左側第五至九肋骨骨折、
    左胸挫傷、左橈骨骨折、左眼挫傷之傷害，迄九十一年十二月底仍無法回復原工
    作，原告爰依勞基法第五十九條、第六十二條第一項、勞工安全衛生法第十六條
    、職業災害勞工保護法第七條前段、第三十一條第一項、民法第一百八十四條、
    第四百八十七條之一第一項、第一百九十五條第一項規定，請求被告連帶補償醫
    療費用九千一百六十七元、九十年八月二十七日起至九十一年十二月三十一日止
    之工資七十三萬三千五百元、慰撫金五十萬元，合計一百二十四萬二千六百六十
    七元，及自起訴狀繕本送達翌日起至清償日止，按年息百分之五計付利息之判決
    。被告則以：否認原告有於九十年八月二十七日至現場施工並因而受傷等語，資
    為抗辯。
二、原告主張：伊有於九十年八月二十七日，依被告東運公司指示，至台北縣三重市
    ○○路○段八十九號之國泰人壽大樓，從事防漏工作，並因而受傷等情，係以（
    一）證人即當日擔任重新大樓保全人員戊○○之證詞（二）九十年八月二十七日
    重新大樓保全人員之勤務日誌（三）九十年八月二十七日新光醫院之急診病歷（
    四）九十一年九月二十三日在台北市政府勞資爭議調解時，資方表示事發當時勞
    方告知公司無事等語為據。惟為被告所否認，經查：
（一）原告到庭陳稱：江家老二、老四叫我去做防水工程漆底漆，八月二十七日七點
      多，我在外面站十幾分鐘，未見到東運公司的人，警衛就讓我進去，我把他們
      事先調好的油漆倒出來漆底漆，我把鋁梯架開來，爬上去漆樑柱，因鋁梯有四
      個腳，其中有一隻腳彎曲變形，我就往後倒下來，手和臉先著地，我在那邊休
      息，後來江家老二及媳婦下來看到我受傷，就叫我不要做，去就醫，警衛也有
      看到我受傷，我就到新光醫院就醫等語。而九十年八月二十七日重新大樓保全
      人員勤務日誌簿，固記載：上午七點四十分，東運工程地下室防漏三人施工，
      下午二點五十分出等語，有原告所提勤務日誌簿影本可稽。證人戊○○則到庭
      證稱：那天應有三位工人，一位我沒看過，他約在早上七點四十分到場，他說
      他是東運公司派來的，要去地下室抓漏，當時他並無異狀，因為時間久了，我
      已對此人無印象，地下室並無馬梯，也沒有看到他拿馬梯來，我的勤務時間到
      中午以後，也沒印象有人受傷等語。即證人戊○○雖能證明九十年八月二十七
      日七時四十分，有位未曾謀面之東運公司工人到現場，但無法證明原告當日有
      到現場且受傷，且證明第一位東運公司工人到現場時，並無馬梯。至原告所指
      江家老二及媳婦丁○○、甲○○則到庭證稱：披土那天，一般都是上午九點上
      工，鋁梯是上工時才帶到現場，到場時，也沒有看到其他鋁梯在場，上矽酸是
      當天要做才會帶來泡，當天並沒有看到原告，也沒有看到倒掉的矽酸等語，並
      提出九十年八月二十七日施工人員出席紀錄表為證。即證人丁○○、甲○○及
      出席紀錄表均證明原告當天並未到現場，且證人丁○○、甲○○證明當天是九
      點上工時，才把鋁梯及矽酸到現場，到現場時，並沒有看到倒掉的矽酸及馬梯
      。即證人戊○○、丁○○、甲○○均證稱現場上工前並無馬梯，原告主張事故
      當日有自馬梯跌落，自不可取。至證人即被告霖園公司員工庚○○雖證稱：每
      棟大樓應該都會有梯子等語。惟此既係證人庚○○之推測之詞，證明力自不及
      於證人戊○○、丁○○、甲○○之直接證詞。
（二）原告之九十年八月二十七日新光醫院之急診病歷，固記載：原告於九十年八月
      二十七日上午十一時三十六分至醫院急診，由馬梯上跌下，左手撐地，左側身
      體倒地等情，有原告提急診病歷可稽，惟此既係醫師依原告之主訴記載，尚難
      作為原告有於九十年八月二十七日上午七時四十分至現場施工，且由現場之馬
      梯跌下之證明。另九十一年九月二十三日原告與東運公司在台北市政府勞資爭
      議調解時，資方固表示：工作當天並無其他勞工看見勞方受傷，且勞方本身即
      有舊傷，事發當時告知公司無事等語。即被告東運公司旨在說明當天並無人看
      到原告受傷。證人庚○○亦到庭證稱：調解時是聽到東運公司的人說為何之前
      都沒有講等語。自無遽此證明原告有於九十年八月二十七日上午七時四十分至
      現場施工時受傷。
（三）原告另以：原告當日若未到現場，如何知道丁○○及甲○○有到現場，原告既
      於當日七時四十分至工地，於十一時三十六分因骨折至新光醫院急診，依一般
      經驗法則，原告應係在工作場所受傷，原告既已到工地，且在工地受傷，足證
      原告係在執行職務或準備提出勞務之際所受傷害，自應認係職業災害，被告辯
      稱可能中間離開工作場所才受傷，應由被告負舉證責任等語。惟查，原告既主
      張當日係工作時自馬梯跌落受傷之事實，本院自僅能就原告主張之事實範圍加
      以認定。而原告並不能證明其主張自馬梯跌落受傷之事實，已如前述，本院自
      無從因原告當日十一時三十六分之傷勢，遽認係原告當日七時四十分，在工作
      場所自馬梯跌落所致。
三、綜上所陳，原告既不能證明有因依被告東運公司指示工作而受傷，從而，原告依
    勞基法第五十九條、第六十二條第一項、勞工安全衛生法第十六條、職業災害勞
    工保護法第七條前段、第三十一條第一項、民法第一百八十四條、第四百八十七
    條之一第一項、第一百九十五條第一項規定，請求被告連帶補償醫療費用九千一
    百六十七元、九十年八月二十七日起至九十一年十二月三十一日止之工資七十三
    萬三千五百元、慰撫金五十萬元，合計一百二十四萬二千六百六十七元，及自起
    訴狀繕本送達翌日起至清償日止，按年息百分之五計算之利息，洵屬無據，應予
    駁回。原告既受敗訴判決，其假執行之聲請亦失所依據，應併予駁回。
四、結論：原告之訴為無理由，依民事訴訟法第七十八條、第八十五條第二項，第三
    百九十條第二項判決如主文。
中　　　華　　　民　　　國　　九十三　　年　　　一　　　月　　二十九　　日
                                             勞工法庭  法  官    李慈惠
右為正本係照原本作成
如對本判決上訴，須於判決送達後廿日內向本院提出上訴狀
中　　　華　　　民　　　國　　九十三　　年　　　一　　　月　　三十  　　日
                                                       書記官    林秀娥
